臺灣高等法院交通事件裁定　　　　　　 96年度交抗字第126號
　　抗　告　人
　　即受處分人　甲○○
上列抗告人因違反道路交通管理處罰條例案件，不服臺灣士林地
方法院，中華民國95年12月29日95年度交聲字第1028號裁定，提
起抗告，本院裁定如下：
    主  文
抗告駁回。
    理  由
一、原裁定意旨略以：(一)抗告人即受處分人甲○○所有之車牌號
    碼QWH-962輕型機車，停放在設有禁止停車標誌之臺北市○
    ○區○○路50號附近人行道，於民國95年9月26日上午8時54
    分許，為臺北市停車管理處人員舉發等情，業據抗告人之代
    理人魯思源於原審自承無訛，並有舉發照片、臺北市政府交
    通局北市交停字第1AB307384號舉發違反道路交通管理事件
    通知單影本，附卷可稽。抗告人有舉發意旨所指交通違規行
    為，已堪認定。(二)抗告人聲明異議意旨略以：機車停放之巷
    道係死巷，松勤路上雖設有禁止停車標誌，然停車處既不在
    松勤路上，應不受該禁止停車標誌之限制。何況，機車是停
    在大樹下，並未妨礙交通，不應受罰等語。經查，證人即舉
    發交通違規之臺北市停車管理處人員李國世於原審結證：機
    車停車地點是四四南村（現改為公民會館）周邊之人行道禁
    止停車區域，該處設有禁止停車之標誌。照片上禁止停車標
    誌，與機車停放處，距離不到10公尺等語（見原審卷第17頁
    至第19頁），並提出舉發照片，附卷為證（見原審卷第25頁
    ）。依照片所示，該禁止停車標誌已註明「騎樓、人行道、
    公園」，禁止停車。由證人李國世之證言可知，機車停放處
    係在四四南村周邊人行道，並緊鄰禁止停車標誌。另機車在
    設有禁止停車標誌之處所停車，即有違反規定禁止停車規定
    ，與機車停放處所，有無妨礙交通無關。抗告人所辯上情，
    並不足取。(三)道路交通安全規則第112條第1項第4款規定，
    汽車（包括機車）在設有禁止停車標誌、標線之處所，不得
    停車。道路交通管理處罰條例第56條第1項第4款規定，汽車
    （包括機車）駕駛人在設有禁止停車標誌、標線之處所停車
    者，處新臺幣（下同）600元以上1,200元以下罰鍰。又道路
    交通管理處罰條例第85條第1項規定，本條例之處罰，受舉
    發違反道路交通管理事件之受處罰人，認為受舉發之違規行
    為應歸責他人者，應於舉發違反道路交通管理事件通知單應
    到案日期前，檢附相關證據及應歸責人相關證明文件，向處
    罰機關告知應歸責人，處罰機關應即另行通知應歸責人到案
    依法處理。逾期未依規定辦理者，仍依本條例各該違反條款
    規定處罰。抗告人於接受舉發違反道路交通管理事件通知單
    後，並未於舉發通知單所示之到案日期前，向處罰機關告知
    應歸責人。原處分機關臺北市交通事件裁決所以抗告人違反
    道路交通管理處罰條例第56條第1項第4款規定，處以罰鍰
    600元，即無不合。抗告人聲明異議，為無理由，應予駁回
    等語。
二、抗告意旨略以：(一)禁止停車標誌係設在松勤路50號附近之人
    行道上，禁止停車範圍應僅包括在松勤路之人行道，而不含
    松勤路以外之巷、弄。如果要包括巷、弄，應在禁止停車標
    誌上，以文字或圖示，清楚標明。否則一般人無從理解，無
    法遵守。(二)所謂公園周圍道路不得停車，並無法令依據，機
    車停放在公園周圍道路，並未違反道路交通安全規則第112
    條第1項第4款規定等語。
三、按人行道指為專供行人通行之騎樓、走廊，及劃設供行人行
    走之地面道路，與人行天橋及人行地下道，道路交通管理處
    罰條例第3條第3款，定有明文。
四、經查，證人李國世於原審證述：四四南村（現改為公民會館
    ）周邊全部人行道，列為禁止停車（見原審卷第17頁）等語
    ，參以上述關於人行道之立法定義，則禁止停車區域，自包
    括圍繞四四南村之劃設供行人行走之地面道路即人行道全部
    在內，而不以在松勤路之人行道為限。機車停放地點在圍繞
    四四南村之人行道上，即有違反禁止停車規定。次查，如照
    片所示，禁止停車標誌已清楚標明禁止停車範圍「騎樓、人
    行道、公園」，加註英文「SIDEWALK」（按指人行道），並
    劃有雙向箭頭。而該雙向箭頭為禁止停車路段過長，於禁止
    停車路段中間，增設之禁止停車標誌上繪製，用以指示禁止
    停車路段（道路交通標誌標線設置規則第78條參照）。足認
    禁止停車標誌意義明確，可以認知在該禁止停車標誌前後接
    連未間斷之人行道，即圍繞四四南村之人行道全部，均禁止
    停車，而非僅指圍繞四四南村一隅之松勤路上人行道。抗告
    意旨指稱禁止停車標誌，未以文字或圖示清楚標示禁止停車
    範圍，一般人無從理解，無法遵守等情，即不足採。又查，
    原處分機關係認定機車在設有禁止停車標誌之處所停車，違
    反道路交通安全規則第112條第1項第4款規定，並非在公園
    周邊道路停車，而違反禁止停車規定。抗告意旨指稱機車停
    放在公園周邊道路，並未違反規定，不應受罰等情，即為無
    據。綜上，原處分機關，依道路交通管理處罰條例第56條第
    1項第4款規定，裁處抗告人罰鍰600元，洵屬有據。原裁定
    駁回抗告人之聲明異議，並無不合。抗告意旨仍執前詞，指
    摘原裁定不當，提起抗告，為無理由，應予駁回。
三、據上論結，應依道路交通案件處理辦法第26條，刑事訴訟法
    第412條，裁定如主文。
中　　華　　民　　國　　96　　年　　3 　　月　　12　　日
                  刑事第十三庭審判長法  官  曾德水
                                    法  官  王炳梁
                                    法  官  李錦樑
以上正本證明與原本無異。
不得再抗告。
                                    書記官  吳金來
中　　華　　民　　國　　96　　年　　3 　　月　　12　　日
